臺灣士林地方法院刑事判決　　　　　　 95年度易字第1241號
公　訴　人　臺灣士林地方法院檢察署檢察官
被　　　告　甲○○
上列被告因竊盜案件，經檢察官提起公訴（95年度偵字第5825號
），被告於本院準備程序期日就被訴事實為有罪之陳述，經本院
合議庭評議後，裁定改由受命法官獨任進行簡式審判程序，並判
決如下：
    主  文
甲○○踰越安全設備竊盜，累犯，處有期徒刑壹年。
    事  實
一、甲○○曾於民國93年間因攜帶兇器竊盜案件，經臺灣基隆地
    方法院以94年度簡上字第76號判決處有期徒刑6 月確定，並
    於94年11月29日易科罰金執行完畢；又於94年5 月間因竊盜
    案件，經本院士林簡易庭以94年度士簡字第1101號判決處拘
    役50日，如易科罰金，以銀元300 元折算1 日確定；嗣於同
    年11月間，再因竊盜案件，經臺灣板橋地方法院以94年度簡
    字第4981號判決處有期徒刑5 月確定。詎其猶不知悛悔，因
    缺錢花用，竟意圖為自己不法之所有，於94年12月27日下午
    4 時許，乘乙○○外出之際，自臺北市士林區○○○路○段
    163 巷42號6 樓廚房後陽臺，踰越窗戶之安全設備，侵入乙
    ○○上址住處（侵入住宅部分未據告訴）後，進入乙○○房
    內，徒手竊取乙○○置於衣櫥內之現金新臺幣（下同）3,00
    0 元後，循原路逃逸。嗣乙○○於同日晚間7 時30分許返家
    後，發現遭竊並即報警處理，經警在上址廚房窗戶左、右扇
    外側窗框採獲可疑指紋共4 枚，經送內政部警政署刑事警察
    局鑑驗比對結果，發現與該局檔存之甲○○指紋相符，始偵
    悉上情。
二、案經臺北市政府警察局士林分局報告臺灣士林地方法院檢察
    署檢察官偵查起訴，被告於本院準備程序期日就被訴事實為
    有罪之陳述，經本院合議庭評議後，裁定改由受命法官獨任
    進行簡式審判程序。
    理  由
一、本案被告甲○○所犯係死刑、無期徒刑、最輕本刑為3 年以
    上有期徒刑或高等法院管轄第一審案件以外之罪，其於準備
    程序中就被訴事實為有罪之陳述，經本院告知簡式審判程序
    之旨，並聽取公訴人、被告之意見後，經合議庭裁定改由受
    命法官獨任進行簡式審判程序，合先敘明。又按簡式審判程
    序之證據調查，不受刑事訴訟法第159 條第1 項所定：「被
    告以外之人於審判外之言詞或書面陳述，不得作為證據。」
    之限制，此見同法第273 條之2 規定甚明，據此，證人即被
    害人乙○○於警詢時之陳述，雖係被告以外之人於審判外之
    陳述，惟因本案採行簡式審判程序，復無其他不得做為證據
    之法定事由，揆諸首揭說明，應認具證據能力。
二、上開犯罪事實，業據被告甲○○於本院審理時坦承不諱，核
    與證人即被害人乙○○於警詢中所述失竊情節相符（參見95
    年3 月21日警詢筆錄，臺灣士林地方法院檢察署95年度偵字
    第5825號卷【下稱第5825號卷】第11頁至第12頁）。而警於
    臺北市士林區○○○路○ 段163 巷42號6 樓廚房窗戶左、右
    扇外側框採獲可疑指紋共4 枚，經送請內政部警政署刑事警
    察局鑑驗比對結果，其中編號1 至編號2 、編號4 之指紋，
    查與該局檔存之被告甲○○指紋卡之右中指、右食指、右食
    指指紋相符，此有內政部警政署刑事警察局95年1 月16日刑
    紋字第0950008546號檢驗書、刑事案件證物採驗紀錄表各1
    份在卷可稽（第5825號卷，第29頁至第31頁參照）。此外，
    復有刑案現場照片23幀、臺北市政府警察局士林分局租處竊
    盜案現場圖、勘驗採證同意書、臺北市政府警察局士林分局
    證物清單各1 紙在卷可稽（見第5825號卷，第32頁至第45頁
    ），足認被告之自白與事實相符，堪予採信。本案事證已臻
    明確，被告之犯行洵堪認定，應依法論科。
三、按刑法第321 條第1 項第2 款之「門扇」專指門戶而言，而
    所謂「其他安全設備」，指門扇牆垣以外，依通常觀念足認
    防盜之一切設備而言，如門鎖、窗戶等，最高法院著有45年
    臺上字第1443號、55年臺上字第547 號判例意旨可資參照。
    準此，為防盜另外裝設之鐵窗、窗戶、公寓式房屋分隔客廳
    與陽台間之落地鋁玻璃門，自屬「其他安全設備」（司法院
    （73）廳刑一字第603 號函參照）。查被害人乙○○臺北市
    士林區○○○路○ 段163 巷42號6 樓住處廚房上方窗戶分隔
    內外，自具防盜作用，被告意圖為自己不法之所有，徒手開
    啟並踰越分隔內外之窗戶，入內行竊，核其所為，係犯刑法
    第321 條第1 項第2 款踰越安全設備竊盜罪。又按被告行為
    時之刑法第47條規定：「受有期徒刑之執行完畢，或受無期
    徒刑或有期徒刑一部之執行而赦免後，五年以內再犯有期徒
    刑以上之罪者，為累犯，加重本刑至二分之一。」；95年7
    月1 日施行之刑法第47條第1 項則規定：「受徒刑之執行完
    畢，或一部之執行而赦免後，五年以內故意再犯有期徒刑以
    上之罪者，為累犯，加重本刑至二分之一」。惟本案被告係
    故意犯，不論適用修正前、後之規定，對被告而言並無有利
    或不利之情形，應依一般法律適用之原則，適用裁判時之法
    律（最高法院95年11月7 日第21次刑事庭會議決議意旨參照
    ），查被告有如事實欄所載之科刑執行情形，有臺灣高等法
    院被告前案紀錄表1 份在卷可按，其受有期徒刑之罪執行完
    畢後5 年以內，故意再犯本件有期徒刑之罪，不論依修正前
    之刑法第47條，或者修正後刑法第47條第1 項之規定，均構
    成累犯，即無適用刑法第2 條第1 項比較新舊法之餘地，應
    依一般法律適用之原則，逕適用修正後刑法第47條第1 項規
    定，論以累犯並加重其刑。爰審酌被告正值青壯，不思進取
    ，屢犯竊盜罪，先後經臺灣基隆地方法院、本院士林簡易庭
    及臺灣板橋地方法院判處有期徒刑6 月、拘役50日及有期徒
    刑5 月確定，有臺灣高等法院被告前案紀錄表1 紙附卷可憑
    ，素行非佳，甫經執行完畢未久，即再為本件竊盜犯行，足
    見未能深切反省己非，且侵入他人住宅竊盜，對住居安寧影
    響至鉅，及其竊得財物之價值、犯罪後業已坦承犯行，態度
    尚稱良好等一切情狀，量處如主文所示之刑，以資懲儆。
四、據上論斷，應依刑事訴訟法第273 條之1 第1 項、第299 條
    第1 項前段，刑法第321 條第1 項第2 款、第47條第1 項，
    判決如主文。
本案經檢察官洪三到庭執行職務。
中　　華　　民　　國　　96　　年　　4 　　月　　30　　日
　　　　　　　　　刑事第六庭法　官　許辰舟
以上正本證明與原本無異。
如不服本判決應於判決送達後10日內向本院提出上訴狀。
                            書記官  洪忠改
中　　華　　民　　國　　96　　年　　4 　　月　　30　　日
附錄本案論罪科刑法條之依據：
中華民國刑法第321條
（加重竊盜罪）
犯竊盜罪而有左列情形之一者，處 6 月以上、 5 年以下有期徒
刑：
一  於夜間侵入住宅或有人居住之建築物、船艦或隱匿其內而犯
    之者。
二  毀越門扇、牆垣或其他安全設備而犯之者。
三  攜帶兇器而犯之者。
四  結夥三人以上而犯之者。
五  乘火災、水災或其他災害之際而犯之者。
六  在車站或埠頭而犯之者。
前項之未遂犯罰之。
